ܚܪܒ,,pʿal,ethpʿel,paʿʿel,ethpaʿʿal,aphʿel,ettaphʿal
perfect,3MS,ܚܪܶܒ,´ܶܬܚܪܶܒ,ܚܰܪܶܒ,ܐܶܬܚܰܪܰܒ,ܐܰܚܪܶܒ,ܐܶܬܬܰܚܪܰܒ
perfect,3FS,ܚܶܪܒܰܬ,ܐܶܬܚܰܪܒܰܬ,ܚܰܪܒܰܬ,ܐܶܬܚܰܪܒܰܬ,ܐܰܚܪܒܰܬ,ܐܶܬܬܰܚܪܒܰܬ
perfect,2MS,ܚܪܶܒܬ,ܐܶܬܚܪܶܒܬ,ܚܰܪܶܒܬ,ܐܶܬܚܰܪܰܒܬ,ܐܰܚܪܶܒܬ,ܐܶܬܬܰܚܪܰܒܬ
perfect,2FS,ܚܪܶܒܬܝ,ܐܶܬܚܪܶܒܬܝ,ܚܰܪܶܒܬܝ,ܐܶܬܚܰܪܰܒܬܝ,ܐܰܚܪܶܒܬܝ,ܐܶܬܰܚܪܰܒܬܝ
perfect,1CS,ܚܶܪܒܶܬ,ܐܶܬܚܰܪܒܶܬ,ܚܰܪܒܶܬ,ܐܶܬܚܰܪܒܶܬ,ܐܰܚܪܒܶܬ,ܐܶܬܰܚܪܒܶܬ
perfect,3MP,ܚܪܶܒܘ,ܐܶܬܚܪܶܒܘ,ܚܰܪܶܒܘ,ܐܶܬܚܰܪܰܒܘ,ܐܰܚܪܶܒܘ,ܐܶܬܬܰܚܪܰܒܘ
perfect,3FP,ܚܪܶܒ̈ܝ,ܐܶܬܚܪܶܒ̈ܝ,ܚܰܪܶܒ̈ܝ,ܐܶܬܚܰܪܰܒ̈ܝ,ܐܰܚܪܶܒ̈ܝ,ܐܶܬܬܰܚܪܰܒ̈ܝ
perfect,2MP,ܚܪܶܒܬܽܘܢ,ܐܶܬܚܪܶܒܬܽܘܢ,ܚܰܪܶܒܬܽܘܢ,ܐܶܬܚܰܪܰܒܬܽܘܢ,ܐܰܚܪܶܒܬܽܘܢ,ܐܶܬܬܰܚܪܰܒܬܽܘܢ
perfect,2FP,ܚܪܶܒܬ̈ܶܝܢ,ܐܶܬܚܪܶܒ̈ܬܶܝܢ,ܚܰܪܶܒܬ̈ܶܝܢ,ܐܶܬܚܰܪܰܒ̈ܬܶܝܢ,ܐܰܚܪܶܒܬ̈ܶܝܢ,ܐܶܬܬܰܚܪܰܒ̈ܬܶܝܢ
perfect,1CP,ܚܪܶܒܢ,ܐܶܬܚܪܶܒܢ,ܚܰܪܶܒܢ,ܐܶܬܚܰܪܰܒܢ,ܐܰܚܪܶܒܢ,ܐܶܬܬܰܚܪܰܒܢ
imperfect,3MS,ܢܶܚܪܰܒ,ܢܶܬܚܪܶܒ,ܢܚܰܪܶܒ,ܢܶܬܚܰܪܰܒ,ܢܰܚܪܶܒ,ܢܶܬܬܰܚܪܰܒ
imperfect,3FS,ܬܶܚܪܰܒ,ܬܶܬܚܪܶܒ,ܬܚܰܪܶܒ,ܬܶܬܚܰܪܰܒ,ܬܰܚܪܶܒ,ܬܶܬܰܚܪܰܒܝ
imperfect,2MS,ܬܶܚܪܰܒ,ܬܶܬܚܪܶܒ,ܬܚܰܪܶܒ,ܬܶܬܚܰܪܰܒ,ܬܰܚܪܶܒ,ܬܶܬܰܚܪܰܒ
imperfect,2FS,ܬܶܚܪܒܺܝܢ,ܬܶܬܚܰܪܒܺܝܢ,ܬܚܰܪܒܺܝܢ,ܬܶܬܚܰܪܒܺܝܢ,ܬܰܚܪܒܺܝܢ,ܬܶܬܰܚܪܒܺܝܢ
imperfect,1CS,ܐܶܚܪܰܒ,ܐܶܬܚܪܶܒ,ܐܶܚܰܪܶܒ,ܐܶܬܚܰܪܰܒ,ܐܰܚܪܶܒ,ܐܶܬܬܰܚܪܰܒ
imperfect,3MP,ܢܶܚܪܒܽܘܢ,ܢܶܬܚܰܪܒܽܘܢ,ܢܚܰܪܒܽܘܢ,ܢܶܬܚܰܪܒܽܘܢ,ܢܰܚܪܒܽܘܢ,ܢܶܬܬܰܚܪܒܽܘܢ
imperfect,3FP,ܢܶܚ̈ܪܒܳܢ,ܢܶܬܚܰܪܒ̈ܳܢ,ܢܚܰܪܒ̈ܳܢ,ܢܶܬܚܰܪܒ̈ܳܢ,ܢܰܚܪܒ̈ܳܢ,ܢܶܬܬܰܚܪܒ̈ܳܢ
imperfect,2MP,ܬܶܚܪܒܽܘܢ,ܬܶܬܚܰܪܒܽܘܢ,ܬܚܰܪܒܽܘܢ,ܬܶܬܚܰܪܒܽܘܢ,ܬܰܚܪܒܽܘܢ,ܬܶܬܰܚܪܒܽܘܢ
imperfect,2FP,ܬܶܚ̈ܪܒܳܢ,ܬܶܬܚܰܪܒ̈ܳܢ,ܬܚܰܪܒ̈ܳܢ,ܬܶܬܚܰܪܒ̈ܳܢ,ܬܰܚܪܒ̈ܳܢ,ܬܶܬܰܚܪܒ̈ܳܢ
imperfect,1CP,ܢܶܚܪܰܒ,ܢܶܬܚܪܶܒ,ܢܚܰܪܶܒ,ܢܶܬܚܰܪܰܒ,ܢܰܚܪܶܒ,ܢܶܬܬܰܚܪܰܒ
imperative,MS,ܚܪܰܒ,ܐܶܬܚܰܪܒ,ܚܰܪܶܒ,ܐܶܬܚܰܪܰܒ,ܐܰܚܪܶܒ,ܐܶܬܬܰܚܪܰܒ
imperative,FS,ܚܪܰܒܝ,ܐܶܬܚܰܪܒܝ,ܚܰܪܶܒܝ,ܐܶܬܚܰܪܰܒܝ,ܐܰܚܪܶܒܝ,ܐܶܬܬܰܚܪܰܒܝ
imperative,MP,ܚܪܰܒܘ,ܐܶܬܚܰܪܒܘ,ܚܰܪܶܒܘ,ܐܶܬܚܰܪܰܒܘ,ܐܰܚܪܶܒܘ,ܐܶܬܬܰܚܪܰܒܘ
imperative,FP,ܚܪܰܒ̈ܝ,ܐܶܬܚܰܪܒ̈ܝ,ܚܰܪܶܒ̈ܝ,ܐܶܬܚܰܪܰܒ̈ܝ,ܐܰܚܪܶܒ̈ܝ,ܐܶܬܬܰܚܪܰܒ̈ܝ
active-participle,MS,ܚܳܪܶܒ,ܡܶܬܚܪܶܒ,ܡܚܰܪܶܒ,ܡܶܬܚܰܪܰܒ,ܡܰܚܪܶܒ,ܡܶܬܬܰܚܪܰܒ
active-participle,FS,ܚܳܪܒܳܐ,ܡܶܬܚܰܪܒܳܐ,ܡܚܰܪܒܳܐ,ܡܶܬܚܰܪܒܳܐ,ܡܰܚܪܒܳܐ,ܡܶܬܬܰܚܪܒܳܐ
active-participle,MP,ܚܳܪܒܺܝܢ,ܡܶܬܚܰܪܒܺܝܢ,ܡܚܰܪܒܺܝܢ,ܡܶܬܚܰܪܒܺܝܢ,ܡܰܚܪܒܺܝܢ,ܡܶܬܬܰܚܪܒܺܝܢ
active-participle,FP,ܚܳܪ̈ܒܳܢ,ܡܶܬܚܰܪ̈ܒܳܢ,ܡܚܰܪ̈ܒܳܢ,ܡܶܬܚܰܪܒ̈ܳܢ,ܡܰܚܪܒ̈ܳܢ,ܡܶܬܬܰܚܪܒ̈ܳܢ
passive-participle,MS,ܚܪܺܝܒ,,ܡܚܰܪܰܒ,,ܡܰܚܪܰܒ,
passive-participle,FS,ܚܪܺܝܒܳܐ,,ܡܚܰܪܒܳܐ,,ܡܰܚܪܒܳܐ,
passive-participle,MP,ܚܪܺܝܒܺܝܢ,,ܡܚܰܪܒܺܝܢ,,ܡܰܚܪܒܺܝܢ,
passive-participle,FP,ܚܪܺܝ̈ܒܳܢ,,ܡܚܰܪ̈ܒܳܢ,,ܡܰܚܪ̈ܒܳܢ,
infinitive,,ܡܶܚܪܰܒ,ܡܶܬܚܪܳܒܽܘ,ܡܚܰܪܳܒܽܘ,ܡܶܬܚܰܪܳܒܽܘ,ܡܰܚܪܳܒܽܘ,ܡܶܬܬܰܚܪܳܒܽܘ